臺灣嘉義地方法院刑事判決　　　　　　　99年度訴字第1008號
公　訴　人　臺灣嘉義地方法院檢察署檢察官
被　　　告　陳綺汝
選任辯護人　唐淑民律師
　　　　　　蕭道隆律師
被　　　告　黃子安
　　　　　　莊耀男　49歲.
　　　　　　張殷菖
　　　　　　林世雄
上一人
選任辯護人　張雯峰律師
　　　　　　奚淑芳律師
　　　　　　黃曉薇律師
被　　　告　王和林
　　　　　　吳慶忠
　　　　　　鍾一郎
上列被告等因偽證等案件，經檢察官提起公訴（98年度偵字第
4859、4979、6765、6932、6933號），被告等於本院行準備程序
時就犯罪事實為有罪之陳述，經本院裁定改依簡式審判程序審理
，判決如下：
    主  文
陳綺汝、黃子安、莊耀、張殷菖、林世雄共同犯行使業務登載
不實文書罪，陳綺汝處有期徒刑伍月，如易科罰金，以新臺幣壹
仟元折算壹日；黃子安、莊耀、張殷菖各處有期徒刑肆月，如
易科罰金，均以新臺幣壹仟元折算壹日；林世雄累犯，處有期徒
刑陸月，如易科罰金，以新臺幣壹仟元折算壹日。扣案如附表三
之偽造印文均沒收，未扣案如附表二之偽造印章均沒收。
王和林、吳慶忠、鍾一郎共同犯行使偽造特種文書罪，王和林處
拘役伍拾伍日，如易科罰金，以新臺幣壹仟元折算壹日；吳慶忠
、鍾一郎各處拘役肆拾日，如易科罰金，均以新臺幣壹仟元折算
壹日。扣案如附表一之偽造車牌均沒收。
    犯 罪 事 實
一、陳綺汝係址設嘉義縣水上鄉忠和村中庄70-32 號輔潔實業有
    限公司（下稱輔潔公司、實際負責人李軍機另行審理）之行
    政人員，輔潔公司以經營土石方收容及買賣為業務，輔潔公
    司並以坐落在嘉義縣水上鄉○○○段604 、604-1 、605 、
    606-2 、605-3 等5 筆地號土地，向嘉義縣政府申請成立經
    營土資場（下稱輔潔土資場），作為收容剩餘土石方場所，
    陳綺汝則負責輔潔公司（含土資場）發文及證明文件之製作
    、整理。張傳宗（業已於審理中死亡，另為不受理判決）為
    輔潔土資場場長，負責土石方進出管理（含將公共工程剩餘
    土石方運送處理證明文件交予承包商）；王和林則係和林汽
    車保養廠實際負責人，經營貨車運送業務，素與輔潔公司有
    業務往來；吳慶忠係受僱王和林所經營和林汽車保養廠之砂
    石車司機；鍾一郎係靠行之砂石車司機。黃子安曾從事營造
    業務，熟稔公共工程剩餘土石方處理流程，並與輔潔公司之
    張傳宗熟識；莊耀係勝興營造有限公司（下稱勝興公司，
    實際負責人張新榮，未據偵查）之員工，負責公司標案及工
    地現場業務，並負責在相關工程單據上蓋印勝興公司之印文
    ，為從事業務之人；林世雄前因竊盜案件，經臺灣雲林地方
    法院以97年度易字第126號判處有期徒刑6月確定，於民國97
    年ll 月5日易科罰金執行完畢，係鴻達工程行負責人，以經
    營土石方買賣為業；張殷菖係林世雄友人。
二、緣陳煥模所經營之文健營造股份有限公司（下稱文健公司）
    於97午l 月8 日，以新臺幣（下同）l 億1,360 萬元得標承
    作嘉義縣政府交通局主辦所發包之公共工程「嘉159 線內埔
    至番路段拓寬工程【33K+874-36K+388 】」（下稱嘉159 線
    工程），且以輔潔土資場為規劃之剩餘土石方堆置場所，並
    於97年l 月17日向嘉義縣政府交通局申報開工，上開工程剩
    餘土石方估計產出總量約計3 萬812 立方公尺。文健公司標
    得上開工程後，陳煥模及其工地主任陳景隆（陳煥模、陳景
    隆均經本院以99年度易字第798 號判決確定）遂與李軍機、
    張傳宗協議：文健公司申報約l 萬多立方公尺剩餘土石方載
    運至輔潔土資場，輔潔土資場賺取其中3成土石方，約2,000
    多立方公尺等內容，李軍機、張傳宗明知土石收容處理場所
    依嘉義縣營建工程剩餘土石方管理自治條例之規定，應依實
    際收容餘土簽發製作運送憑證（即公共工程剩餘土石方運送
    處理證明文件，通稱「出土四聯單」，第一聯由承包廠商留
    存、第二聯由清運單位留存、第三聯由合法收容處理場所留
    存、第四聯由工程主辦單位留存，下稱「出土四聯單」），
    並於每月5 日前依實際餘土處理或轉運統計各項報表，報請
    原核准設置機關備查，並向資訊服務中心申報，竟因輔潔土
    資場對於上開工程之土石進出車次不足，為圖增加進出場車
    次，以便向主管機關申報上開約定估計數量，李軍機、張傳
    宗竟與王和林共同基於行使偽造特種文書之犯意聯絡，談妥
    懸掛偽造車牌空車繞場之事宜後，遂於98 年3月間，由張傳
    宗提供內容不實如附表一所示車牌號碼9 組，由王和林出面
    以每片100 多元代價，委由不知情之「合訊廣告社」以壓克
    力板製作綠底白字之上開車號車牌9 面後，王和林再轉交予
    張傳宗，並請王和林雇用之司機吳慶忠及靠行之鍾一郎駕車
    前往上開工地，吳慶忠、鍾一郎明知渠等欲懸掛張傳宗所交
    付上開偽造之車牌以空車繞場，經由王和林告知吳慶忠、鍾
    一郎至上開工地進行空車繞場後，竟與渠等共同基於行使偽
    造特種文書之犯意聯絡，由張傳宗在上開偽造車牌背面釘上
    掛鉤後，提供予鍾一郎、吳慶忠懸掛在原車牌號碼:727-HR
    號、187-GM號（起訴意旨誤載為CM-187號）營業大貨車空車
    上，接續於98 年3、4月間，在離輔潔土資場附近約200公尺
    處，以每半小時替換上開偽造車牌方式進出輔潔土資場方式
    行使之，足生損害於未實際載運之司機，及公路監理機關對
    於車牌管理之正確性。
三、張新榮所實際經營之勝興公司於97年12月18日以工程總價款
    為2,038 萬元標得雲林縣斗六市公所辦理之「97年度加強地
    方建設擴大內需方案- 斗六市垃圾衛生掩埋場封閉復育工程
    」（下稱斗六市垃圾衛生掩埋場工程），並與雲林縣斗六市
    公所簽訂工程契約，由莊耀擔任斗六市垃圾衛生掩埋場工
    程之現場工地主任。依斗六市垃圾衛生掩埋場工程之設計及
    工程契約所附之施工規範，勝興公司需購買3 萬1,000 立方
    公尺之土方回填至工程地點，取土來源須為合法之土資場或
    其他合法相關單位或場所，並取得合法之取土證明文件（即
    雲林縣斗六市公所公共工程剩餘土石方運送處理證明文件之
    出土四聯單）。因林世雄從事土方砂石買賣，知悉勝興公司
    標得上開工程後，遂請其友人張殷菖向勝興公司承包上開工
    程之土石回填部分，莊耀遂於98年2 月23日，代表勝興公
    司將該工程購買土方回填部分，以675 萬元轉包與張殷菖，
    張殷菖再以650 萬元轉包與鴻達工程行之林世雄。張新榮、
    莊耀、張殷菖及林世雄為圖降低回填土石方之成本，乃經
    張新榮友人認識黃子安，由黃子安之居中介紹，於98年2 、
    3 月間，由黃子安代表勝興公司與李軍機、張傳宗接洽，雙
    方談妥由勝興公司以土石方每立方公尺15元之代價，購買由
    輔潔公司出具之業務上登載不實之出土四聯單，再由莊耀
    向雲林縣斗六市公所提出土方運輸計畫書，指定輔潔公司之
    土資場為取土地點。李軍機、張傳宗、陳綺汝、黃子安、張
    新榮、莊耀、張殷菖、林世雄均為從事上開工程相關業務
    之人，均明知斗六市垃圾衛生掩埋場工程所需之上揭土方，
    並非自輔潔公司所設立之土資場所運出，而係由林世雄調度
    車輛自南投縣名間鄉千秋橋附近，以及址設雲林縣斗六市○
    ○○路5 號之「瑞斯嵙實業股份有限公司」載運土石方至上
    揭工程施工地點回填，竟共同基於行使業務上登載不實文書
    之犯意聯絡，於98年2、3月間，先由張殷菖透過林世雄提供
    部分位於雲林縣之司機之姓名及車牌號碼（即附表一之部分
    偽造車牌號碼），再由李軍機委由不知情之「佳藝刻印社」
    偽刻如附表二所示王百祿等司機個人印章及橫式姓名及車牌
    號碼印章後，復自98年3月25日起至98年5月31日止，由李軍
    機、陳綺汝等輔潔公司人員在勝興公司承包斗六市垃圾衛生
    掩埋場工程出土四聯單上，蓋用司機及車牌號碼之印章於「
    駕駛姓名駕照及身份證字號」、「車輛、船舶牌號」欄（下
    稱駕駛姓名、車牌號碼欄）、司機個人印章於「駕駛人簽名
    」欄，並填上不實之日期及土方數量，同時在「收容處理場
    所簽名」欄蓋上輔潔公司之土石方出場專用章，以製作如附
    表三所示之不實業務文書。再由張傳宗將上揭出土四聯單交
    與黃子安，黃子安又轉交與莊耀，莊耀遂在上揭文件上
    之「承包商監工人員簽名」欄蓋上勝興公司之大小章後，由
    其或勝興公司不知情員工交與雲林縣斗六市公所收受，並持
    向雲林縣斗六市公所請領購土回填之工程款而行使之。李軍
    機、陳綺汝復依上揭不實之出土四聯單之車次及載運土石方
    數量，接續自98年3月25日至5月31日在輔潔公司土資場業務
    上自主總量流向管制卡上填上不實之土石方出場資料，並蓋
    印輔潔公司大小章後，持向嘉義縣政府土石管理課報備而行
    使之，均足生損害於主管機關對於土石方運送管理之正確性
    。黃子安嗣於98 年4月初某日，代勝興公司轉交購買上揭虛
    偽證明文件之訂金5萬元與張傳宗，後於98年6月中旬某日，
    黃子安復將12 萬元轉交與陳綺汝，黃子安並從中獲得3萬元
    之佣金。嗣經臺灣嘉義地方法院檢察署檢察官於98年6 月11
    日持搜索票在鍾一郎所駕駛727-HR號大貨車內扣得李軍機所
    有如附表一之偽造車牌、自輔潔土資場扣得如附表三所示之
    部分出土四聯單（第三聯）、自文健公司扣得部分出土四聯
    單（第一聯）、經雲林縣政府斗六市公所提出如附表三之出
    土四聯單（第四聯）等物，而查悉上情。
四、案經臺灣嘉義地方法院檢察署檢察官自動檢舉偵查起訴。
    理  由
一、本件被告陳綺汝、黃子安、莊耀、張殷菖、林世雄、王和
    林、吳慶忠、鍾一郎所犯均非死刑、無期徒刑、最輕本刑為
    3 年以上有期徒刑之罪，或高等法院管轄第一審案件，其於
    準備程序進行中，就被訴事實均為有罪之陳述，經本院告知
    簡式審判程序之旨，並聽取檢察官及被告等之意見後，裁定
    進行簡式審判程序。
二、上揭事實業據被告陳綺汝、黃子安、莊耀、張殷菖、林世
    雄、王和林、吳慶忠、鍾一郎等8 人於本院審理時坦承不諱
    ，核與證人即同案被告李軍機、張傳宗於警詢、偵查中之證
    述、證人即文健公司之陳景隆、證人即雲林縣斗六市公所公
    用課技士王韋樵、證人即「佳藝刻印社」負責人蔡國華、證
    人許秀妁、證人即合訊廣告公司負責人高志豪、證人即載運
    至斗六市衛生掩埋場工地之司機張誌宗於偵查中之證述、如
    附表三編號1、3～6 之司機於偵查之證述、附表三編號2、7
    至11所示之司機於警詢中之證述、證人即勝興公司文書工作
    人員王俊清於偵查中之證述相符，並有斗六市垃圾衛生掩埋
    場工程契約書1 份、斗六市垃圾衛生掩埋場工程規劃設計監
    造委託工程規劃設計1 份、工程往來函文、斗六市垃圾衛生
    掩埋工程之土石方運送證明文件暨照片、蒐證照片、被告張
    殷菖向勝興公司轉包斗六市垃圾衛生掩埋場土石回填工程所
    簽立之確認書1 紙、輔潔公司土資場自主總量流向管制卡、
    車輛進出管控表、監聽譯文、汽車靠行契約書（車牌號碼18
    7-GM號）在卷可憑，復有扣案如附表一之偽造車牌、附表三
    之出土四聯單在卷可稽，足認被告等之任意性自白與事實相
    符，足堪採信。又起訴意旨雖未明確記載偽造之印章及出土
    四聯單，惟依李軍機等人所偽造如附表一之車牌，可知附表
    一所示之車輛並未實際載運土石，進而可特定如附表二、三
    所示之印章、出土四聯單均為偽造，洵堪認定。從而，本件
    事證明確，被告8人之犯行，均堪認定，應依法論科。
三、按行使業務上登載不實文書（偽造私文書），其偽造他人之
    印章，及蓋用偽印文於文書上，係屬業務上登載不實文書（
    偽造私文書）行為之一部，不另構成偽造印章、印文之罪，
    該偽造之文書，雖經交付他人所有，而其中所蓋之偽印文，
    依刑法第219 條之規定，仍應予以沒收（最高法院48年臺上
    字第864 號判例意旨參照）。核被告陳綺汝、黃子安、莊耀
    、張殷菖、林世雄就犯罪事實三所為，係犯刑法第216 條
    、第215 條行使業務上登載不實文書罪（起訴書犯罪事實未
    敘及使公務員登載不實之事實，且主管機關就土石方出入資
    料之審核需實質審核，起訴法條顯係贅載刑法第214 條使公
    務員登載不實罪）。渠等偽造印章為製作業務上登載不實文
    書行為之一部，不另成立罪；又渠等製作業務不實文書之低
    度行為，為行使之高度行為所吸收，不另論罪。被告王和林
    、吳慶忠、鍾一郎就犯罪事實二所為，係刑法第216 條、第
    212 條行使偽造特種文書罪，被告王和林偽造後持交由張傳
    宗轉交吳慶忠、鍾一郎行使，被告王和林偽造之低度行為為
    行使之高度行為吸收，不另論罪。被告陳綺汝、黃子安、莊
    耀、張殷菖、林世雄等先後多次行使業務上登載不實文書
    行為，被告王和林、吳慶忠、鍾一郎多次行使偽造特種文書
    行為，均係基於同一決意而為之數個舉動，且時間密接、所
    侵害法益相同，依一般社會健全之觀念，難以強行分開，要
    屬接續犯之實質上一罪，應予包括之評價，而均論以單一犯
    罪。被告陳綺汝、黃子安、莊耀、張殷菖、林世雄與李軍
    機、張傳宗、張新榮間，就上開行使業務上登載不實文書罪
    犯行，有犯意聯絡及行為分擔，應論以共同正犯。被告王和
    林、吳慶忠、鍾一郎與李軍機、張傳宗間，就上開行使偽造
    特種文書犯行，有犯意聯絡及行為分擔，應論以共同正犯。
    被告林世雄前因竊盜案件，經臺灣雲林地方法院以97年度易
    字第126 號判處有期徒刑6 月確定，於97年ll月5 日易科罰
    金執行完畢，有臺灣高等法院被告前案紀錄表在卷可稽，其
    於受有期徒刑之執行完畢後5 年內故意再犯本件有期徒刑以
    上之刑之罪，為累犯，應依刑法第47條第1項 規定，加重其
    刑。
四、爰審酌被告等人為貪圖小利，投機取巧，為不實土石出入之
    登載，影響政府對於土石流向之控管，被告吳慶忠、鍾一郎
    僅為司機，參與程度非深，被告陳綺汝參與附表三不實之出
    土四聯單之製作及整理，交由張傳宗等人持以行使，被告王
    和林負責偽造車牌後持交張傳宗轉交吳慶忠、鍾一郎懸掛於
    渠等駕駛之大貨車後空車繞場，被告林世雄為掩飾其出土來
    源透過被告黃子安向輔潔土資場取得上開不實出土四聯單交
    由被告莊耀蓋印勝興公司之印文而製作行使，被告張殷菖
    均負責工程現場司機載送之點收，被告陳綺汝、林世雄於本
    案審理時尚知坦承犯行，其餘被告均於偵查及本院審理時坦
    承犯行，渠等犯後態度尚可，被告黃子安、莊耀、張殷菖
    、王和林、吳慶忠、鍾一郎均無前科，有臺灣高等法院被告
    前案紀錄表在卷可查，素行尚佳，及渠等智識程度、經濟情
    況等一切情狀，分別量處如主文所示之刑，並均諭知易科罰
    金之折算標準。扣案如附表一偽造之車牌，為共同正犯張傳
    宗、李軍機所有，且為被告王和林、吳慶忠、鍾一郎犯罪所
    用之物，爰依刑法第38條第1項第2款宣告沒收。附表三所示
    之出土四聯單上偽造之印文均應依刑法第219 條之規定，不
    問屬於犯人與否均宣告沒收。如附表二所示之印章（即附表
    三所示駕駛人簽名欄、駕駛人欄及車牌號碼欄蓋印所偽造之
    印章）均未扣案，亦無證據證明已經滅失，仍應依刑法第21
    9 條之規定，不問屬於犯人與否，均宣告沒收之。扣案之門
    號0000000000號、0000000000號行動電話分別為陳煥模、陳
    景隆所有，非本案被告或共同正犯所有，爰不為沒收之諭知
    。至其餘扣案手機為被告陳綺汝、張傳宗、李軍機所有供平
    常使用，且非違禁物，不另為沒收之諭知，附此敘明。
五、起訴意旨另以張傳宗提供偽造車牌供被告吳慶忠、鍾一郎於
    98年3 、4 月間接續懸掛偽造之車牌空車繞場後，提供內容
    不實之進出場資料交予李軍機彙整後欲呈報該管機關，足生
    損害於未實際載運之司機，及公路監理機關對於車牌管理、
    嘉義縣水利處對於土石方流向掌握之正確性等情，因認被告
    王和林、吳慶忠、鍾一郎3 人另同時涉犯刑法第216 條、第
    215 條行使業務上登載不實文書罪、第214 條使公務員登載
    不實文書罪等語。惟起訴意旨並未載明被告王和林、吳慶忠
    、鍾一郎3 人與張傳宗、李軍機有何行使業務上登載不實文
    書、使公務員登載不實之犯意聯絡；又關於行為分擔部分，
    亦未敘及被告王和林有何參與行使業務上登載不實文書、使
    公務員登載不實文書之犯行，另被告王和林係雖負責偽造各
    該車牌後交由張傳宗，並使被告吳慶忠、鍾一郎前往工地，
    以渠等所駕駛之營業大貨車懸掛車牌進行空車繞場，惟被告
    王和林、吳慶忠、鍾一郎之目的均為領得空車繞場之報酬，
    業如前述。而被告吳慶忠、鍾一郎亦僅負責駕車繞場而已，
    上開空車繞場所得之車次、數量等資料，則係由現場工地人
    員點算，並由輔潔土資場之李軍機、張傳宗等人員於業務上
    製作之自主總流量管制表登載，有自主流量管制表附卷可查
    （見98年度偵字第4859號卷第107～119頁），另於勝興公司
    所承包之斗六市垃圾衛生掩埋場工程所需如附表三之出土四
    聯單上登載，亦如前所述，堪認被告吳慶忠、鍾一郎並無何
    提交內容不實之進出場資料製作自主總流量管制卡等之行為
    分擔，亦無何所謂使公務員登載不實文書之行為分擔，況被
    告吳慶忠、鍾一郎亦供稱於空車繞場期間未曾見過附表三之
    出土四聯單（見98年度偵字第4979號卷第32頁、本院卷二第
    215頁），故就此部分難認被告王和林、吳慶忠、鍾一郎亦
    與被告李軍機、張傳宗等人有何登載業務不實文書或行使業
    務不實文書、使公務員登載不實文書之犯意聯絡或行為分擔
    ，本應為無罪之諭知，惟檢察官認此部分若有罪與前開有罪
    部分有想像競合犯裁判上一罪之關係，爰不另為無罪之諭知
    ，附此敘明。
據上論斷，應依刑事訴訟法第273 條之1 第1 項、第299 條第1
項前段，刑法第28條、第216 條、第212 條、第215 條、第219
條、第47條第1 項、第41條第1 項前段、第38條第1 項第2 款，
刑法施行法第1 條之1 第1 項、第2 項前段，判決如主文。
本案經檢察官林俊良到庭執行職務。
中    華    民    國   100    年    5     月    16    日
                  刑事第四庭  法  官  梁淑美
以上正本證明與原本無異。
如不服本判決應於收受判決後10日內向本院提出上訴書狀，並應
敘述具體理由；其未敘述上訴理由者，應於上訴期間屆滿後20日
內向本院補提理由書（均須按他造當事人之人數附繕本）「切勿
逕送上級法院」。
中    華    民    國   100    年    5     月    16    日
                              書記官  林金福
附錄本案論罪科刑法條：
中華民國刑法第212條
（偽造變造特種文書罪）
偽造、變造護照、旅券、免許證、特許證及關於品行、能力服務
或其他相類之證書、介紹書，足以生損害於公眾或他人者，處 1
年以下有期徒刑、拘役或 3 百元以下罰金。
中華民國刑法第215條
（業務上文書登載不實罪）
從事業務之人，明知為不實之事項，而登載於其業務上作成之文
書，足以生損害於公眾或他人者，處 3 年以下有期徒刑、拘役
或 5 百元以下罰金。
中華民國刑法第216條
（行使偽造變造或登載不實之文書罪）
行使第 210 條至第 215 條之文書者，依偽造、變造文書或登載
不實事項或使登載不實事項之規定處斷。
附表一
┌──┬───────────┬────┐
│編號│偽造車牌號碼壓克力板  │數量（塊│
│    │                      │）      │
├──┼───────────┼────┤
│01  │750-GB                │1       │
├──┼───────────┼────┤
│02  │176-JA                │1       │
├──┼───────────┼────┤
│03  │988-HL                │1       │
├──┼───────────┼────┤
│04  │FY-727                │1       │
├──┼───────────┼────┤
│05  │118-HA                │1       │
├──┼───────────┼────┤
│06  │X2-642                │1       │
├──┼───────────┼────┤
│07  │R8-451                │1       │
├──┼───────────┼────┤
│08  │TH-258                │1       │
├──┼───────────┼────┤
│09  │6J-422                │1       │
└──┴───────────┴────┘
 附表二
 ┌──┬───────┬────────┐
 │編號│偽造之駕駛人  │偽造駕駛人姓名及│
 │    │簽名欄之印章  │車牌號碼欄印章  │
 ├──┼───────┼────────┤
 │01  │鍾一郎        │鍾一郎750-GB    │
 ├──┼───────┼────────┤
 │02  │劉孟德        │劉孟德988-HC    │
 │    │              │（惟偽造之車牌為│
 │    │              │988-HL）        │
 ├──┼───────┼────────┤
 │03  │陳進雄        │陳進雄6J-422    │
 ├──┼───────┼────────┤
 │04  │李本山        │李本山TH-258    │
 ├──┼───────┼────────┤
 │05  │黃建祥        │黃建祥XL-276    │
 ├──┼───────┼────────┤
 │06  │王百祿        │王百祿176-JA    │
 ├──┼───────┼────────┤
 │07  │吳友勝        │吳友勝106-UH    │
 ├──┼───────┼────────┤
 │08  │侯清華        │侯清華UV-898    │
 ├──┼───────┼────────┤
 │09  │李鏞城        │李鏞城9J-609    │
 │    │（惟司機真實名│                │
 │    │字為李鑐成）  │                │
 ├──┼───────┼────────┤
 │10  │吳樹茂        │吳樹茂721-ZD    │
 ├──┼───────┼────────┤
 │11  │蔡俊賢        │蔡俊賢817-HK    │
 ├──┼───────┼────────┤
 │12  │陳坤龍        │陳坤龍118-HA    │
 ├──┼───────┼────────┤
 │13  │李瑞涼        │李瑞涼FY-727    │
 ├──┼───────┼────────┤
 │14  │陳文生        │陳文生X2-642    │
 ├──┼───────┼────────┤
 │15  │池文恩        │池文恩R8-451    │
 └──┴───────┴────────┘
附表三、雲林縣斗六市公所公共工程剩餘土石方運送處理證明文
件
  ┌──┬──────┬────┬─────────────────────────┬────┬──────┐
  │編號│駕駛人簽名欄│文件期間│文件序號（一式四聯：第一聯承包廠商、第二聯清運單位│文件所載│印文數量    │
  │    │位偽造之印文│        │、第三聯合法收容處理場所、第四聯工程主辦機關）    │駕駛人姓│            │
  │    │            │        │                                                  │名及車輛│            │
  │    │            │        │                                                  │牌號欄  │            │
  ├──┼──────┼────┼─────────────────────────┼────┼──────┤
  │01  │鍾一郎      │980325- │00000000、00000000、00000000、00000000、00000000  │鍾一郎  │184(46 份*4)│
  │    │            │980418  │00000000、00000000、00000000、00000000、00000000  │750-GB  │            │
  │    │            │        │00000000、00000000、00000000、00000000、00000000  │        │            │
  │    │            │        │00000000、00000000、00000000、00000000、00000000  │        │            │
  │    │            │        │00000000、00000000、00000000、00000000、00000000  │        │            │
  │    │            │        │00000000、00000000、00000000、00000000、00000000  │        │            │
  │    │            │        │00000000、00000000、00000000、00000000、00000000  │        │            │
  │    │            │        │00000000、00000000、00000000、00000000、00000000  │        │            │
  │    │            │        │00000000、00000000、00000000、00000000、00000000  │        │            │
  │    │            │        │00000000                                          │        │            │
  ├──┼──────┼────┼─────────────────────────┼────┼──────┤
  │02  │劉孟德      │980325- │00000000、00000000、00000000、00000000、00000000  │劉孟德  │192(48份*4) │
  │    │            │980418  │00000000、00000000、00000000、00000000、00000000  │988-HC  │            │
  │    │            │        │00000000、00000000、00000000、00000000、00000000  │        │            │
  │    │            │        │00000000、00000000、00000000、00000000、00000000  │        │            │
  │    │            │        │00000000、00000000、00000000、00000000、00000000  │        │            │
  │    │            │        │00000000、00000000、00000000、00000000、00000000  │        │            │
  │    │            │        │00000000、00000000、00000000、00000000、00000000  │        │            │
  │    │            │        │00000000、00000000、00000000、00000000、00000000  │        │            │
  │    │            │        │00000000、00000000、00000000、00000000、00000000  │        │            │
  │    │            │        │00000000、00000000、00000000                      │        │            │
  ├──┼──────┼────┼─────────────────────────┼────┼──────┤
  │03  │陳進雄      │980325- │00000000、00000000、00000000、00000000、00000000  │陳進雄  │216(54份*4) │
  │    │            │980501  │00000000、00000000、00000000、00000000、00000000  │6J-422  │            │
  │    │            │        │00000000、00000000、00000000、00000000、00000000  │        │            │
  │    │            │        │00000000、00000000、00000000、00000000、00000000  │        │            │
  │    │            │        │00000000、00000000、00000000、00000000、00000000  │        │            │
  │    │            │        │00000000、00000000、00000000、00000000、00000000  │        │            │
  │    │            │        │00000000、00000000、00000000、00000000、00000000  │        │            │
  │    │            │        │00000000、00000000、00000000、00000000、00000000  │        │            │
  │    │            │        │00000000、00000000、00000000、00000000、00000000  │        │            │
  │    │            │        │00000000、00000000、00000000、00000000、00000000  │        │            │
  │    │            │        │00000000、00000000、00000000、00000000            │        │            │
  ├──┼──────┼────┼─────────────────────────┼────┼──────┤
  │04  │李本山      │980325- │00000000、00000000、00000000、00000000、00000000  │李本山  │212(53份*4) │
  │    │            │980418  │00000000、00000000、00000000、00000000、00000000  │TH-258  │            │
  │    │            │        │00000000、00000000、00000000、00000000、00000000  │        │            │
  │    │            │        │00000000、00000000、00000000、00000000、00000000  │        │            │
  │    │            │        │00000000、00000000、00000000、00000000、00000000  │        │            │
  │    │            │        │00000000、00000000、00000000、00000000、00000000  │        │            │
  │    │            │        │00000000、00000000、00000000、00000000、00000000  │        │            │
  │    │            │        │00000000、00000000、00000000、00000000、00000000  │        │            │
  │    │            │        │00000000、00000000、00000000、00000000、00000000  │        │            │
  │    │            │        │00000000、00000000、00000000、00000000、00000000  │        │            │
  │    │            │        │00000000、00000000、00000000                      │        │            │
  ├──┼──────┼────┼─────────────────────────┼────┼──────┤
  │05  │黃建祥      │980325- │00000000、00000000                                │黃建祥  │8(2份*4)    │
  │    │            │980331  │                                                  │XL-276  │            │
  ├──┼──────┼────┼─────────────────────────┼────┼──────┤
  │06  │王百祿      │980325- │00000000、00000000、00000000、00000000、00000000  │王百祿  │208(52份*4) │
  │    │            │980418  │00000000、00000000、00000000、00000000、00000000  │176-JA  │            │
  │    │            │        │00000000、00000000、00000000、00000000、00000000  │        │            │
  │    │            │        │00000000、00000000、00000000、00000000、00000000  │        │            │
  │    │            │        │00000000、00000000、00000000、00000000、00000000  │        │            │
  │    │            │        │00000000、00000000、00000000、00000000、00000000  │        │            │
  │    │            │        │00000000、00000000、00000000、00000000、00000000  │        │            │
  │    │            │        │00000000、00000000、00000000、00000000、00000000  │        │            │
  │    │            │        │00000000、00000000、00000000、00000000、00000000  │        │            │
  │    │            │        │00000000、00000000、00000000、00000000、00000000  │        │            │
  │    │            │        │00000000、00000000                                │        │            │
  ├──┼──────┼────┼─────────────────────────┼────┼──────┤
  │07  │吳友勝      │980501  │00000000、00000000、00000000、00000000、00000000  │吳友勝  │28(7份*4)   │
  │    │            │        │00000000、00000000                                │106-UH  │            │
  ├──┼──────┼────┼─────────────────────────┼────┼──────┤
  │08  │侯清華      │980501  │00000000、00000000、00000000、00000000、00000000  │侯清華  │32(8份*4)   │
  │    │            │        │00000000、00000000、00000000                      │UV-898  │            │
  ├──┼──────┼────┼─────────────────────────┼────┼──────┤
  │09  │李鏞城      │980501  │00000000、00000000、00000000、00000000、00000000  │李鏞城  │28(7份*4)   │
  │    │            │        │00000000、00000000                                │9J-609  │            │
  ├──┼──────┼────┼─────────────────────────┼────┼──────┤
  │10  │吳樹茂      │980501  │00000000、00000000、00000000、00000000、00000000  │吳樹茂  │32(8份*4)   │
  │    │            │        │00000000、00000000、00000000                      │721-ZD  │            │
  ├──┼──────┼────┼─────────────────────────┼────┼──────┤
  │11  │蔡俊賢      │980501  │00000000、00000000、00000000、00000000、00000000  │蔡俊賢  │32(8份*4)   │
  │    │            │        │00000000、00000000、00000000                      │817-HK  │            │
  ├──┼──────┼────┼─────────────────────────┼────┼──────┤
  │12  │陳坤龍      │980326- │00000000、00000000、00000000、00000000、00000000  │陳坤龍  │196(49份*4) │
  │    │            │980418  │00000000、00000000、00000000、00000000、00000000  │118-HA  │            │
  │    │            │        │00000000、00000000、00000000、00000000、00000000  │        │            │
  │    │            │        │00000000、00000000、00000000、00000000、00000000  │        │            │
  │    │            │        │00000000、00000000、00000000、00000000、00000000  │        │            │
  │    │            │        │00000000、00000000、00000000、00000000、00000000  │        │            │
  │    │            │        │00000000、00000000、00000000、00000000、00000000  │        │            │
  │    │            │        │00000000、00000000、00000000、00000000、00000000  │        │            │
  │    │            │        │00000000、00000000、00000000、00000000、00000000  │        │            │
  │    │            │        │00000000、00000000、00000000、00000000            │        │            │
  ├──┼──────┼────┼─────────────────────────┼────┼──────┤
  │13  │李瑞涼      │980329- │00000000、00000000、00000000、00000000、00000000  │李瑞涼  │172(43份*4) │
  │    │            │980418  │00000000、00000000、00000000、00000000、00000000  │FY-727  │            │
  │    │            │        │00000000、00000000、00000000、00000000、00000000  │        │            │
  │    │            │        │00000000、00000000、00000000、00000000、00000000  │        │            │
  │    │            │        │00000000、00000000、00000000、00000000、00000000  │        │            │
  │    │            │        │00000000、00000000、00000000、00000000、00000000  │        │            │
  │    │            │        │00000000、00000000、00000000、00000000、00000000  │        │            │
  │    │            │        │00000000、00000000、00000000、00000000、00000000  │        │            │
  │    │            │        │00000000、00000000、00000000                      │        │            │
  ├──┼──────┼────┼─────────────────────────┼────┼──────┤
  │14  │陳文生      │980325- │00000000、00000000、00000000、00000000、00000000  │陳文生  │188(47份*4) │
  │    │            │980418  │00000000、00000000、00000000、00000000、00000000  │X2-642  │            │
  │    │            │        │00000000、00000000、00000000、00000000、00000000  │        │            │
  │    │            │        │00000000、00000000、00000000、00000000、00000000  │        │            │
  │    │            │        │00000000、00000000、00000000、00000000、00000000  │        │            │
  │    │            │        │00000000、00000000、00000000、00000000、00000000  │        │            │
  │    │            │        │00000000、00000000、00000000、00000000、00000000  │        │            │
  │    │            │        │00000000、00000000、00000000、00000000、00000000  │        │            │
  │    │            │        │00000000、00000000、00000000、00000000、00000000  │        │            │
  │    │            │        │00000000、00000000                                │        │            │
  ├──┼──────┼────┼─────────────────────────┼────┼──────┤
  │15  │池文恩      │980325- │00000000、00000000、00000000、00000000、00000000  │池文恩  │196(49份*4) │
  │    │            │980418  │00000000、00000000、00000000、00000000、00000000  │R8-451  │            │
  │    │            │        │00000000、00000000、00000000、00000000、00000000  │        │            │
  │    │            │        │00000000、00000000、00000000、00000000、00000000  │        │            │
  │    │            │        │00000000、00000000、00000000、00000000、00000000  │        │            │
  │    │            │        │00000000、00000000、00000000、00000000、00000000  │        │            │
  │    │            │        │00000000、00000000、00000000、00000000、00000000  │        │            │
  │    │            │        │00000000、00000000、00000000、00000000、00000000  │        │            │
  │    │            │        │00000000、00000000、00000000、00000000、00000000  │        │            │
  │    │            │        │00000000、00000000、00000000、00000000            │        │            │
  └──┴──────┴────┴─────────────────────────┴────┴──────┘